# 求助陈版：公司本年度缴纳上一年度的残疾人就业保障金，如何做账

提问人：573533988 时间：2017-11-09 08:15:13
求助陈版：公司本年度缴纳上一年度的残疾人就业保障金，是做前期差错更正还是直接计入本年度的费用？

回答人：chenyiwei
建议了解为何上一年度没有计提应缴纳的残疾人就业保障金？一般情况下，除非是本年度新发布了保障金的缴纳规定，并要求依据新规定缴纳上一年度的保证金，否则在相关规定未发生变化的情况下上一年度的保障金未计提，应构成前期差错。